【裁判字號】    92,台上,704
【裁判日期】    920219
【裁判案由】    公共危險
【裁判全文】
最高法院刑事判決                                九十二年度台上字第七○四號
    上  訴  人  甲○○
右上訴人因公共危險案件，不服台灣高等法院中華民國九十一年十一月十九日第二審
判決 (九十一年度上訴字第二九九五號，起訴案號：台灣板橋地方法院檢察署九十年
度偵字第一三九一七號) ，提起上訴，本院判決如左：
    主  文
上訴駁回。
    理  由
按刑事訴訟法第三百七十七條規定：上訴於第三審法院，非以判決違背法令為理由，
不得為之。是提起第三審上訴，應以原判決違背法令為理由，係屬法定要件。如果上
訴理由並未依據卷內訴訟資料，具體指摘原判決不適用何種法則或如何適用不當，或
所指摘原判決違法情事，顯與法律規定得為第三審上訴理由之違法情形，不相適合時
，均應認其上訴為違背法律上之程式，予以駁回。本件上訴人甲○○上訴意旨略稱：
上訴人放火燒燬住宅及延燒其他建築物，被判處有期徒刑七年六月，實在太重，因案
發當時上訴人酗酒，並以鐵鎚猛打自己頭部，企圖自殺，導致思想錯亂，實無損毀他
人財物之意，且未造成他人傷亡，被害人林文國亦撤回告訴不再追究，本件係無心之
過，上訴人本身又受二度灼傷，情有可原，應改依刑法第一百七十四條第二項放火燒
燬自己所有物罪論處，請審酌上訴人之犯罪動機，所為未造成他人傷亡，犯後深具悔
意等情狀，准予發回更審等語。
惟查原判決認定上訴人甲○○放火燒燬現供人使用之住宅 (累犯) 之事實，已明係
依憑上訴人之自白，被害人林文國之指述及證人李金順之證言，附卷之台北縣政府消
防局民國九十年五月十三日火災原因調查報告書及所附火災現場平面暨照相位置圖、
現場照片等物，為其所憑之證據。並說明上訴人於自己臥室內打開瓦斯桶，以打火機
點燃，使之爆炸起火，企圖自殺，其對點燃瓦斯放火足以燒燬住宅及延燒林文國之倉
庫當有所認識，主觀上應有放火燒燬住宅及他人倉庫之故意，所為係犯刑法第一百七
十三條第一項之罪，審酌其因與女朋友爭吵，心情不佳，酒後又與母親起爭執，一時
情緒失控，圖謀自殺，而罹本件犯行，所為危害公共安全，及被害人林文國已撤回告
訴，上訴人行為後坦承犯行，其本身亦受燒傷等一切情狀，據以量處有期徒刑七年六
月。上訴人上訴意旨，並未依據卷內資料，具體指摘原判決不適用何種法則或如何適
用不當，徒憑己見，對原審認事用法及量定刑罰職權之合法行使，任意指摘，難認係
合法之上訴理由。其上訴違背法律上之程式，應予駁回。
據上論結，應依刑事訴訟法第三百九十五條前段，判決如主文。
中      華      民      國    九十二    年      二      月     十九     日
                              最高法院刑事第七庭
                                  審判長法官  張  信  雄
                                        法官  賴  忠  星
                                        法官  張  清  埤
                                        法官  呂  永  福
                                        法官  林  永  茂
      右正本證明與原本無異
                                              書  記  官
中      華      民      國    九十二    年      二      月    二十六    日


司法院資訊處製作；財團法人民間司法改革基金會備份。
